1. Crie duas variáveis Ana e Paulo e atribua a elas valores de suas idades, sendo respectivamente 8 e 12 anos. As variáveis devem ser do tipo inteiro.Imprima no console, "A menina é mais velha" ou "O menino é mais velho" como  resultado de um teste lógico.
```{r}
Ana = 8L
Paulo = 12L

ifelse(Ana > Paulo, "A menina é mais velha", "O menino é mais velho" )
```
2. BOD é um objeto existente no R. Verifique qual a classe deste objeto.
```{r}
class(BOD)
```
3. Crie um vetor que armazene números de 1 a 10 e posteriormente imprima os valores pares.
```{r}
vetor = c(1,2,3,4,5,6,7,8,9,10)
for(i in vetor){
  if(vetor[i] %% 2 ==0 ){
    print(vetor[i])
  }
}
```
4. women é um dataframe existente no R. Imprima as 10 últimas linhas.

```{r}
tail(women, 10)
```
5. Use a função plot do R para produzir um gráfico dos atributos Sepal.width e Petal.Length do conjunto de dados Iris. O gráfico deve imprimir apneas das linhas 50 até 100.

```{r}
novairis =iris[50:100, c(2,3)]
plot(novairis)
```
6. Crie dois vetores de tamanhos iguas, some as posições equivalentes dos vetores e imprima o resultado.
```{r}
x = c(1,2,3)
y = c(4,5,6)
print(x + y)
```
7. Imprima o número de linhas, de colunas, nome das linhas e das colunas do conjunto de dados CO2
```{r}
dim(CO2)
dim(CO2)[1]
dim(CO2)[2]
colnames(CO2)
rownames(CO2)
```
