```{r}
library(lattice)
```
Boxplot
```{r}
bwplot(trees$Volume)
bwplot(trees$Volume, main="Árvores", xlab="volume")
```
Histograma
Aspecto é a proporçãom nint número de quebras, type: percent, count, density
```{r}
histogram(trees$Volume, main="Árvores", xlab="Volume", aspect=1, type= "percent", nint=20 )
```
Histograma condicional
```{r}
#peso das galinhas de acordo com alimentação
chickwts
#histograma
histogram(chickwts$weight)
#agregando dados
aggregate(chickwts$weight, by=list(chickwts$feed), FUN=sum)
#Histogorama condicional
histogram(~weight | feed, data=chickwts)
```
Gráfico de dispersão condicional
COs, seus plantas em dois locais, refrigerados ou não durante a noite
```{r}
#CO2, conc: concentração de co2, uptake captação de co2
CO2
xyplot(CO2$conc ~ CO2$uptake)
#tipo e a origem
xyplot(CO2$conc ~ CO2$uptake | CO2$Type)
#refrigerado ou não
xyplot(CO2$conc ~ CO2$uptake | CO2$Treatment)
```
Cancer no esofago
agegp: idade, alcgp: alcool, tobgp: tabaco
```{r}
esoph
dotplot(esoph$alcgp ~ esoph$ncontrols, data=esoph)
dotplot(esoph$alcgp ~ esoph$ncontrols | esoph$tobgp)
```
Matriz de displerção
```{r}
 splom(~CO2[4:5] | CO2$Type, CO2)
```
densidade condicional
```{r}
densityplot(~CO2$conc | CO2$Treatment, plot.points=FALSE)
densityplot(~CO2$conc)
densityplot(~CO2$conc | CO2$Tratment)
densityplot(~CO2$conc | CO2$Treatment, plot.points=FALSE)
```
Gráfico 3D
Spray para repelir abelhas
```{r}
OrchardSprays
cloud(decrease ~ rowpos * colpos, data=OrchardSprays)
cloud(decrease ~ rowpos * colpos, groups = treatment, data=OrchardSprays)
```
Level plot
Circunferência, largura e volume de árvores
```{r}
levelplot(Girth ~ Height * Volume, data=trees)
```

